# 现金流量表问题 2

提问人：rainy418 时间：2011-08-24 17:56:49
资本化利息不算投资活动现金流量，算啥项目呢？

回答人：chenyiwei
支付利息，无论是计入财务费用的利息还是资本化利息，均应作为筹资活动的现金流出，在“分配利润、股利和偿付利息支付的现金”项目中反映。

回答人：chenyiwei
回复 iceboy1 的帖子
主要考虑是：利息是由筹资活动引起的，所以归入筹资活动的现金流量。至于该项筹资的目的，在这一问题上并不考虑。
这类现金流量的性质争议问题在实务中并不少见，主要原因是现金流量表的结构存在内在的限制，导致现金流量的归类“非此即彼”所致。

提问人：rongjr 时间：2011-08-25 08:55:45
划归筹资活动更方便，否则在支付银行或其他金融机构利息时，哪一部分该资本化，哪一部分该费用化是很难判定的。另外在同一集团内部，还存在利差的问题，比如母公司借入资金成本是6%，内部委贷给下属项目公司是10%。

回答人：chenyiwei
赞同你的意见。